【裁判字號】    97,上訴,815
【裁判日期】    970731
【裁判案由】    毒品危害防制條例
【裁判全文】
臺灣高等法院臺南分院刑事判決         97年度上訴字第815號
上  訴  人
即  被  告  甲○○
上列上訴人因違反毒品危害防制條例案件，不服臺灣臺南地方法
院九十七年度訴字第二九八號，中華民國九十七年四月二十九日
所為之第一審判決（起訴案號：臺灣臺南地方法院檢察署九十六
年度毒偵字第三四七四號），提起上訴，本院判決如下：
    主  文
上訴駁回。
    理  由
一、按上訴書狀應敘述具體理由；上訴書狀未敘述上訴理由者，
    應於上訴期間屆滿後二十日內補提理由書於原審法院，刑事
    訴訟法第三百六十一條第二項、第三項前段定有明文。而第
    二審法院認為上訴書狀未敘述理由，應以判決駁回之。但其
    情形可以補正而未經原審法院命其補正者，審判長應定期間
    先命補正，此觀同法第三百六十七條規定甚明。又所謂具體
    理由，必係依據卷內既有訴訟資料或提出新事證，指摘或表
    明第一審判決有何採證認事、用法或量刑等足以影響判決本
    旨之不當或違法，而構成應予撤銷之具體事由，始克當之（
    例如：依憑證據法則具體指出所採證據何以不具證據能力，
    或依憑卷證資料，明確指出所為證據證明力之判斷如何違背
    經驗、論理法則）；倘僅泛言原判決認定事實錯誤、違背法
    令、量刑失之過重或輕縱，而未依上揭意旨指出具體事由，
    或形式上雖已指出具體事由，然該事由縱使屬實，亦不足以
    認為原判決有何不當或違法者（例如：對不具有調查必要性
    之證據，法院未依聲請調查亦未說明理由，或援用證據不當
    ，但除去該證據仍應為同一事實之認定），皆難謂係具體理
    由（最高法院九十七年度台上字第八九二號判決意旨參照）
    。
二、本件被告不服原判決，提起上訴，上訴理由略以：原審因判
    刑過重，被告無法接受，特於法定期間內提起上訴云云。
三、按關於刑之量定，係實體法上賦予法院得為自由裁量之事項
    ，倘其未有逾越法律所規定之範圍，或濫用其權限，即不得
    任意指摘為違法。查原審判決已敘明審酌被告之犯罪動機、
    目的、手段及曾因施用毒品案件，經觀察、勒戒及徒刑之執
    行程序後，仍再犯本件之罪，顯見其毫無悔意，戒癮之意志
    力極為薄弱，惟念及其施用毒品之犯行，在本質上尚屬戕害
    自身身心健康之行為，且能坦承犯行，犯罪後之態度尚佳等
    刑法第五十七條所定科刑輕重應審酌事項而為量刑之理由。
    且查毒品危害防制條例第十條第一項施用第一級毒品罪之法
    定本刑為六月以上五年以下有期徒刑，被告之犯行屬累犯，
    依法應加重其刑，原審就該罪量處其有期徒一年二月，核無
    違誤或顯然過重之情形。被告上訴意旨指原審量刑過重，並
    非可採。其上訴不合法律上之程式，應予駁回，並不經言詞
    辯論為之。
據上論斷，應依刑事訴訟法第三百六十八條、第三百七十二條，
判決如主文。
中    華    民    國    97    年    7     月    31    日
                  刑事第一庭    審判長法  官  黃崑宗
                                      法  官  蔡長林
                                      法  官  夏金郎
以上正本證明與原本無異。
如不服本判決，應於收受本判決後十日內向本院提出上訴書狀。
其未敘述上訴理由者並得於提起上訴後十日內向本院補提理由書
狀（均須按他造當事人之人數附繕本）「切勿逕送上級法院」。
                                      書記官  劉岳文
中    華    民    國    97    年    7     月    31    日


司法院資訊處製作；財團法人民間司法改革基金會備份。
